臺灣高等法院民事裁定　　　　　　　　　 94年度破抗字第3號
抗　告　人　易旺染整股份有限公司
法定代理人　羅煥儒
上列抗告人因聲請宣告破產事件，對於中華民國九十四年八月九
日台灣台北地方法院九十四年度執破字第三號所為裁定，提起抗
告，本院裁定如下：
    主      文
抗告駁回。
抗告程序費用由抗告人負擔。
    理      由
一、原裁定意旨略以：「本件破產宣告後，債權人申報債權總額
    達新台幣（下同）二億四千四百五十五萬零三十七元，而破
    產人（本件抗告人）現有資產僅有現金三十一萬元、本
    院拍賣破產人動產得款六萬元、不動產，其中全數不動產
    皆設定抵押權予台灣中小企業銀行股份有限公司，現已由台
    灣中小企業銀行股份有限公司行使別除權，該不動產尚不敷
    清償別除權人之債權，遑論有剩餘金額可歸入破產財團，則
    本件破產財團財產僅三十七萬元，而破產財團債務高達二億
    二千四百二十七萬零四百四十七元，是本件如此微薄之破產
    財團，該財產顯不敷清償將來發生之財團費用及財團債務，
    故本件無進行破產程序之實益，應予裁定終止破產。」等語
    。
二、抗告意旨略以：「(一)本件破產管理人並未向原審法院為聲請
    終止破產程序，原法院逕為裁定顯與破產法第一百四十八條
    要件不符。(二)本件抗告人現有資產雖僅有三十一萬元，及拍
    賣破產人動產得款六萬元，合計三十七萬元，然就不動產部
    分：土地：桃園縣觀音鄉區一小段七十三地號及其
    上建物，經鑑價為新台幣一億七千零五十五萬零五百元，而
    動產擔保部分鑑價為三千六百零一萬九千元整，二者合計高
    達二億零六百五十六萬九千五百元，而抗告人積欠台灣中小
    企銀之本金僅一億三千餘萬（且最近連帶保證人二棟房子遭
    拍賣，亦已清償二千多萬），是本件不動產之殘值應有六千
    萬以上，原法院不察，竟然謂不動產尚不敷清償別除權人之
    債權，顯有違誤。(三)又有關將來發生之財團費用及財團債務
    究竟若干，原法院並未具體指出，不能全憑主觀之認定而為
    猜測，是其又如何認定現有財產及不動產殘餘價值確有不足
    呢？是原裁定顯屬速斷。」等語。
三、按破產人因破產之宣告，對於應屬破產財團之財產，喪失其
    管理及處分權。破產法第七十五條已有明文。故破產人就應
    屬破產財團之財產，喪失其管理權及處分權，而關於破產財
    團之訴訟，即無訴訟實施權，則就破產財團之訴訟事件，依
    法自應由破產管理人續行訴訟，始屬適法。又按關於和解或
    破產之程序，除本法有規定外，準用民事訴訟法之規定。而
    抗告，除本篇別有規定外，準用第三編第一章之規定。上訴
    不合法者，第二審應以裁定駁回之。破產法第五條、民事訴
    訟法第四百九十五條、四百四十四條亦定有明文。經查抗告
    人既已於九十四年四月四日經原法院九十四年度破字第十二
    號裁定宣告破產，嗣業由原法院於九十四年四月二十日以九
    十二年度執破字第三號裁定選任邱俊哲律師為破產管理人，
    則如上述，抗告人之原法定代理人羅煥儒對於應屬破產財團
    之財產，顯已無法定代理權，而應由破產管理人邱俊哲律師
    於破產程序行使必要保全行為。從而，本件抗告人既仍以羅
    煥儒為法定代理人提起抗告，應屬未經合法代理之不合法，
    且此情形無從令補正，應認本件抗告為不合法，逕以裁定駁
    回之。
四、據上論結，本件抗告為不合法，爰裁定如主文。
中　　華　　民　　國　　94　　年　　9 　　月　　2 　　日
                  民事第三庭審判長法　官  林敬修
                                  法　官  劉勝吉
　　　　　　　　　　　      　　　法　官  藍文祥
正本係照原本作成。
不得再抗告。
中　　華　　民　　國　　94　　年　　9 　　月　　5 　　日
                                  書記官  顧倪淑貞
